臺灣板橋地方法院刑事判決　　　　　　　91年度訴字第1055號
公　訴　人　臺灣板橋地方法院檢察署檢察官
被　　　告　卯○○
　　　　　　己○○
上２人共同
選任辯護人　周祝民律師
被　　　告　丙○○
　　　　　　癸○○
　　　　　　庚○○
　　　　　　乙○○
上４人共同
指定辯護人　本院公設辯護人丑○○
上列被告等因違反槍砲彈藥刀械管制條例等案件，經檢察官提起
公訴（90年度偵字第7862、7863、9049、11194 號），本院判決
如下：
    主  文
卯○○共同連續未經許可，持有可發射子彈具有殺傷力之改造槍
枝，處有期徒刑年陸月，併科罰金新臺幣玖萬元，罰金如易服
勞役，以新臺幣玖佰元即銀元佰元折算壹日。扣案之具有殺傷
力之改造八厘米手槍壹枝（含彈匣壹個，槍枝管制編號：000000
0000號）、改造長槍壹枝（含加裝狙擊鏡壹組，槍枝管制編號：
0000 000000 號）、90改造手槍壹枝（含彈匣壹個，槍枝管制編
號：00 00000000 號）、科特45改造手槍壹枝（含彈匣壹個，槍
枝管制編號：0000000000號）、貝瑞塔92改造手槍壹枝（含彈匣
壹個，槍枝管制編號：0000000000號）、藍波刀壹把均沒收。被
訴未經許可製造子彈部分無罪。
丙○○未經許可，寄藏子彈，處有期徒刑陸月，併科罰金新臺幣
萬元，罰金如易服勞役，以新臺幣玖佰元即銀元佰元折算壹
日；又未經許可，持有彈藥之主要組成零件，處有期徒刑拾月，
併科罰金新臺幣伍萬元，罰金如易服勞役，以新臺幣玖佰元即銀
元佰元折算壹日，扣案之制式火藥壹包（黑色圓扁狀）沒收，
扣案之第二級毒品大麻貳包（合計淨重壹點貳貳公克）沒收銷燬
；又連續轉讓第二級毒品，處有期徒刑拾月。應執行有期徒刑貳
年，併科罰金新臺幣柒萬元，罰金如易服勞役，以新臺幣玖佰元
即銀元佰元折算壹日，扣案之制式火藥壹包（黑色圓扁狀）沒
收，扣案之第二級毒品大麻貳包（合計淨重壹點貳貳公克）沒收
銷燬。被訴未經許可製造槍砲、未經許可持有刀械、轉讓第一級
毒品及偽造特種文書部分均無罪。
癸○○意圖供行使之用，而收集偽造之通用紙幣，處有期徒刑
年陸月，扣案之偽造新臺幣仟元紙鈔伍拾張沒收；又未經許可
，持有可發射子彈具有殺傷力之改造槍枝，處有期徒刑壹年肆月
，併科罰金新臺幣肆萬元，罰金如易服勞役，以新臺幣玖佰元即
銀元佰元折算壹日。扣案之改造90手槍壹枝（含彈匣壹個，槍
枝管制編號：0000000000號）及制式子彈壹顆均沒收。應執行有
期徒刑肆年捌月，併科罰金新臺幣肆萬元，罰金如易服勞役，以
新臺幣玖佰元即銀元佰元折算壹日，扣案之偽造新臺幣仟元紙
鈔伍拾張、改造90手槍壹枝（含彈匣壹個，槍枝管制編號：00
00000000號）及制式子彈壹顆，均沒收。被訴未經許可持有刀械
部分無罪。
乙○○共同未經許可，持有可發射子彈具有殺傷力之改造槍枝，
處有期徒刑壹年貳月，併科罰金新臺幣萬元，罰金如易服勞役
，以新臺幣玖佰元即銀元佰元折算壹日。扣案之具有殺傷力之
改造長槍壹枝（含加裝狙擊鏡壹組，槍枝管制編號：0000000000
號）沒收。被訴未經許可製造子彈部分及未經許可持有刀械部分
均無罪。
己○○未經許可持有子彈，處有期徒刑月，併科罰金新臺幣貳
萬元，有期徒刑如易科罰金，罰金如易服勞役，均以新臺幣玖佰
元即銀元佰元折算壹日。
庚○○無罪。
    事  實
一、卯○○前曾涉犯賭博、違反毒品危害防制條例等案件（於本
    案均不構成累犯），丙○○前曾前曾涉犯違反妨害兵役治罪
    條例、違反槍砲彈藥刀械管制條例、違反麻醉藥品管理條例
    、違反毒品危害防制條例等案件（於本案均不構成累犯），
    癸○○前曾涉犯妨害自由、竊盜、違反肅清煙毒管理條例、
    違反槍砲彈藥刀械管制條例、傷害、違反麻醉藥品管理條例
    、違反毒品危害防制條例等案件（於本案均不構成累犯），
    乙○○前曾涉犯違反毒品危害防制條例等案件（於本案不構
    成累犯），己○○則無前案紀錄，詎均不知警惕：
     (一) 卯○○未經許可，即基於持有可發射子彈具有殺傷力之
        改造槍枝之概括犯意，先於民國（下同）90年4 月24日
        ，在其所使用位於臺北縣三重市○○路164 、166 、16
        8 號建築工地之地下一樓工寮客廳及其自身房間內，持
        有具有殺傷力之改造八厘米手槍1 枝（含彈匣1 個，槍
        枝管制編號：0000000000號）、改造長槍1 枝（含加裝
        狙擊鏡1 組，槍枝管制編號：0000000000號，此部分尚
        有與乙○○共同持有之情形，詳如一(四)所述），同時並
        基於持有管制刀械之犯意，在該房間內，持有管制刀械
        藍波刀1 把，嗣於同日晚間10時20分許，為警在上址當
        場查獲，並扣得其所持有之上開改造八厘米手槍1 枝、
        改造長槍1 枝、藍波刀1 把；迨同年5 月12日，復承前
        同一持有可發射子彈具有殺傷力之改造槍枝之概括犯意
        ，在上開地下一樓工寮內，持有具有殺傷力之90改造手
        槍1 枝（含彈匣1 個，槍枝管制編號：0000000000 號
        ）、 科特45改造手槍1 枝（含彈匣1 個，槍枝管制編
        號：0000000000號）、貝瑞塔92改造手槍1 枝（含彈匣
        1 個，槍枝管制編號：0000000000號），嗣於同日下午
        4 時30分許，再度為警在上址當場查獲，並扣得其所持
        有之上開之90改造手槍1 枝、科特45改造手槍1 枝、貝
        瑞塔92改造手槍1 枝。
     (二) 丙○○未經許可，即基於寄藏子彈之犯意，於90年4 月
        22日晚間，在上開工寮客廳內，受一年籍不詳之人請託
        ，代為保管具有殺傷力之子彈1 顆（直徑8mm-9mm），
        並於收受該顆子彈後，自行將之藏放於不知情之卯○○
        所使用之上開房間內床鋪下方，而寄藏子彈；又未經許
        可，即基於持有彈藥主要組成零件及第二級毒品之犯意
        ，於90年4 月24日，在其位於臺北市北投區中正49巷35
        號1 、2 樓之居所內，持有制式火藥1 包（黑色圓扁狀
        ）及大麻2 包（合計淨重1.22公克），而持有彈藥主要
        組成零件及第二級毒品；另基於轉讓第二級毒品之概括
        犯意，於90年3 月間，在上開建築工地之工寮內，連續
        2 次提供第二級毒品安非他命予卯○○施用（卯○○所
        涉施用毒品案件，均由檢察官另案辦理），而轉讓第二
        級毒品安非他命；嗣於90年4 月24日晚間10時30分許，
        為警在上開建築工地工寮內當場查獲，並扣得其所持有
        之上開子彈1 顆（嗣經鑑定試射後，依現狀已不具有殺
        傷力），旋帶同警方赴其上開居所內，查扣其所持有之
        上開制式火藥1包 及大麻2 包。
     (三) 癸○○意圖供行使之用，於90年4 月中旬某日，在臺北
        縣土城市友人住處，收受一真實姓名年籍不詳綽號「建
        成」之友人所交付之偽造新臺幣千元紙鈔54張（其中偽
        鈔1 張因印刷不佳，業經癸○○撕毀，亦未扣案），旋
        置於其隨身所攜帶之皮夾內，而收集該等偽造紙鈔；另
        又未經許可，即基於持有可發射子彈具有殺傷力之改造
        槍枝及子彈之犯意，於90年4 月24日，將具有殺傷力之
        改造90手槍1 枝（含彈匣1 個，槍枝管制編號：
        0000000000號）及制式子彈1 顆，置於其所駕駛之車牌
        號碼ＧＥ─6879號自用小客車內右前椅座下方，並於同
        日晚間，將該車駛至上開建築工地前停放，而持有該等
        改造手槍及子彈，嗣於90年4 月24日晚間10時30分許，
        為警在該工地工當場查獲，並自其車內查扣其所持有之
        上開改造90手槍1 枝及制式子彈1 顆。
     (四) 乙○○未經許可，於90年4 月24日晚間，在上開建築工
        地工寮之客廳內，經卯○○請託代為調整上開改造長槍
        1 枝（含加裝狙擊鏡1 組，槍枝管制編號：0000000000
        號）後，竟與卯○○基於持有可發射子彈具有殺傷力之
        改造槍枝之犯意聯絡，拿取該長槍試瞄調整，而與卯○○共同持有該枝改造長槍；嗣於90年4 月24日晚間10時
        30 分 許，為警在該建築工地工寮之客廳內當場查獲，
        並扣得其所持有之上開改造長槍1 枝。
     (五) 己○○未經許可，即基於持有子彈之犯意，於90年5 月
        底至同年6 月初之間某日，自上開建築工地工寮客廳內
        ，拿取具有殺傷力之改造金屬子彈1 顆（金屬彈殼加裝
        直徑9mm 之土造金屬彈頭改造而成者），旋返回其位於
        臺北縣三重市○○路108 巷6 號4 樓住處之地下室停車
        場，將該顆改造金屬子彈藏置於其停車位旁之專用置物
        箱內，而持有子彈；嗣於90年6 月29日下午5 時許，為
        警在其住處停車場之停車位前當場查獲，並扣得上開改
        造金屬子彈1 顆（嗣經鑑定試射後，依現狀已不具有殺
        傷力）。
二、案經臺北市政府警察局松山分局先後報請臺灣板橋地方法院
    檢察署檢察官合併偵查起訴。
    理  由
壹、有罪部分：
一、本案犯罪事實，認定情形如下：
  (一)依修正後刑事訴訟法施行法第7條之3規定：「中華民國92年
    1 月14日修正通過之刑事訴訟法施行前，已繫屬於各級法院
    之案件，其以後之訴訟程序，應依修正刑事訴訟法終結之。
    但修正刑事訴訟法施行前已依法定程序進行之訴訟程序，其
    效力不受影響」。經查92年1 月14日修正通過之刑事訴訟法
    ，於同年9月1日施行，而本案係於92年6 月24日修正刑事訴
    訟法施行前繫屬於本院，有本院送審收案戳章加蓋於臺灣板
    橋地方法院檢察署91年5 月31日壬○森恭90偵字第7862號送
    審函文可稽（本院審理卷(一)第1 頁），是本件被告以外之人
    於警詢時或偵查中所為之陳述，均係在修正刑事訴訟法施行
    前所踐行之訴訟程序，依上開說明，其效力不受修正刑事訴
    訟法之影響，仍得為證據，合先敘明。
  (二)被告卯○○部分
    訊據被告卯○○矢口否認前揭持有改造槍枝及管制刀械犯行
    ，辯稱：伊並未持有該等改造槍枝及藍波刀，亦不知悉該等
    槍枝及刀械係何人所有者云云。惟查：本件警方於前揭事實
    欄一(一)所載時、地，確有先後查扣如事實欄一(一)所載之改造
    八厘米手槍1 枝、改造長槍1 枝、藍波刀1 把、90改造手槍
    1 枝、科特45改造手槍1 枝、貝瑞塔92改造手槍1 枝，有扣
    押證明筆錄1 份、現場蒐證平面圖暨照片1 組、實施檢查紀
    錄暨證物清單1 份附卷可稽，並有該等物品扣案可佐，且該
    等改造槍枝經先後送請內政部警政署刑事警察局鑑定結果，
    其中改造八厘米手槍1 枝（含彈匣1 個，槍枝管制編號：00
    000000 00 號），係P.BERETTA 廠半自動手槍製造之玩具槍
    （FS-970 8) 換裝車通之金屬槍管改造而成，滑套及槍身為
    金屬材質，擊發機械正常，具發射子彈功能，具有殺傷力，
    改造長槍1 枝（含加裝狙擊鏡1 組，槍枝管制編號：000000
    0000號），係以二氧化碳鋼瓶內氣體為動力之玩具空氣長槍
    ，槍管為金屬材質，具木質槍托，經試射測得動能為每平方
    公分22.2 5焦耳，已達足以穿入人體皮肉層之程度，具有殺
    傷力，90改造手槍1 枝（含彈匣1 個，槍枝管制編號：0000
    000000號），係由仿SIGSAUER廠P220型半自動手槍製造之金
    屬玩具手槍更換土造金屬撞針及已貫通之土造金屬槍管改造
    而成，機械性能良好，可供擊發子彈使用，具有殺傷力，科
    特45改造手槍1 枝（含彈匣1 個，槍枝管制編號：00000000
    00號），係由仿COLT廠半自動手槍製造之金屬玩具手槍更換
    土造金屬撞針及已貫通之土造金屬槍管改造而成，機械性能
    良好，可供擊發子彈使用，具有殺傷力，貝瑞塔92 改 造手
    槍1 枝（含彈匣1 個，槍枝管制編號：0000000000號），係
    由仿BERETTA 廠M9型半自動手槍製造之金屬玩具手槍更換貫
    通之土造金屬槍管改造而成，機械性能良好，可供擊發子彈
    使用，具有殺傷力，有該局90年5 月16日刑鑑字第57276 號
    鑑驗通知書及90年5 月21日刑鑑字第66186 號鑑驗通知書（
    影本）各1 份附卷足憑，又扣案之刀械1 把，係具刀柄與刀
    刃之刀械，刀刃開鋒成弧形，刀背為鋒利鋸齒狀，刀尖鋒利
    ，有照片1 幀在卷足憑，核與內政部警政署81年8 月10日
    臺內警字第81 82281號公告列管之藍波刀相符，從而，本件
    警方於上開建築工地工寮內所查扣之上列改造槍枝及藍波刀
    ，確係具有殺傷力之改造槍枝及管制刀械，殆無疑問；次被
    告卯○○雖辯稱並不知悉該等改造槍枝及刀械係何人之物云
    云，甚且於警詢時及偵查中指稱本件警方起獲上開改造槍枝
    及藍波刀之工寮房間，係被告丙○○與其友人所使用之房間
    ，被告丙○○等人尚有製造及持有槍械、彈藥之情事云云，
    惟被告卯○○係於上開建築工地擔任現場工頭職務，該工寮
    亦係被告卯○○僱工裝設及隔間者，業據其於警詢時及本院
    訊問時供明在卷（參見臺灣板橋地方法院檢察署90 年 度偵
    字第7862號偵查卷第26頁背面、本院91年8 月13日訊問筆錄
    第2 頁），而斯時該建築工地之工人即被告乙○○復於警詢
    時供稱被告卯○○確係上開建築工地之工頭，並專用該工地
    工寮內之第一房間等語（參見同上偵查卷第39頁），核與被
    告丙○○於本院訊問時供述之情節相符（參見本院91 年7月
    2 日訊問筆錄第3 頁、本院91年8 月13日訊問筆錄第3 頁）
    ，是被告卯○○既係上開建築工地之工頭，該工地之工寮又
    係其僱工裝設及隔間者，其對於該工寮內部之空間，顯然具
    有實際支配管領力，詎其竟對該工寮內放置有上開大量之改
    造槍枝及藍波刀一事諉為不知，孰能置信! 再參諸本件警方
    首次查獲被告卯○○之際，確係於被告乙○○所指被告卯○○專用之房間內查扣上開改造八厘米手槍1 枝及藍波刀1 把
    （參見卷附扣押證明筆錄第1 頁─同上偵查卷第4 頁），斯
    時警方查獲被告之人數總計有6 人（即被告卯○○、丙○○
    、癸○○、庚○○、乙○○、子○○─另結），詎其後竟僅
    有被告卯○○1 人於同一地點再度為警方查獲，且又扣得上
    開改造手槍3 枝（參見卷附實施檢查紀錄暨證物清單─參見
    臺灣板橋地方法院檢察署90年度偵字第9049號偵查卷第4 至
    5 頁），益見當時被告卯○○確係知悉並持有上開警方先後
    查扣之改造槍枝及藍波刀，其辯稱並未持有該等改造槍枝及
    藍波刀云云，顯屬事後圖卸推託之詞，要無足採。至被告乙○○及癸○○於偵查初訊時，雖曾供稱上開改造槍枝及藍波
    刀均為被告乙○○所有及製造者云云，然該等供述內容與被
    告乙○○及癸○○2 人先前於警詢時之供述內容暨嗣後於偵
    、審中之供述內容，悉完全不符，且又無任何相關之事證足
    以佐證彼等此部分供述情節，本院因認被告乙○○與癸○○
    此部分供述，尚難援為認定本案犯罪事實之基礎，亦無從憑
    為有利於被告卯○○認定之依據，附此敘明。綜上所述，本
    案被告卯○○部分，事證已臻明確，其犯行洵堪認定。
  (三)被告丙○○部分
    訊據被告丙○○其受友人請託保管如前揭事實欄一(二)所載之
    子彈1 顆及轉讓第二級毒品安非他命等節，固坦承不諱，惟
    矢口否認持有前揭事實欄一(二)所載之制式火藥及第二級毒品
    大麻等犯行，辯稱：伊當時僅係向友人甲○○借用上開臺北
    市北投區中正49巷35號2 樓居住，該等制式火藥及大麻並非
    伊所有之物云云。經查：被告丙○○受託保管上開子彈之事
    實，業據其於本院訊問時、準備程序中及審理中（本院91年
    8 月13日訊問筆錄第3 頁、本院93年5 月6 日準備程序筆錄
    第3 頁、本院94年4 月26日審理筆錄第6 頁），並有扣押證
    明筆錄、現場蒐證平面圖暨照片附卷可稽，且扣案之該顆子
    彈係金屬彈殼、彈頭（直徑約8mm ─9mm）組 合而成之土造
    子彈，經試射結果，可擊發具有殺傷力，亦經內政部警政署
    刑事警察局鑑定無訛，有該局90年5 月16日刑鑑字第57276
    號鑑驗通知書1 份附卷足憑，堪信被告丙○○此部分自白確
    與事實相符，至被告丙○○雖一再供陳委託其保管上開子彈
    之友人即係寅○○，並聲請傳喚寅○○到庭證實此部分情節
    ，惟本院依其聲請傳喚證人寅○○到庭實施交互詰問查證結
    果，並無法顯示上開子彈確係或可能係由證人寅○○交予被
    告丙○○者（參見本院94年4 月26日審理筆錄第4 至7 頁）
    ，是被告丙○○此部分自白中關於友人「寅○○」之部分，
    尚難認與事實相符，亦無從採為認定本案犯罪事實之基礎，
    本院因認被告丙○○係受一年籍不詳之人請託代為保管上開
    子彈，附此敘明；又被告丙○○轉讓第二級毒品安非他命之
    事實，業據其於偵查中及本院訊問、審理時坦承不諱（參見
    臺灣板橋地方法院檢察署90年度偵字第7862號偵查卷第345
    頁背面、本院91年6 月18日訊問筆錄第3 頁、本院94年7 月
    19 日 審理筆錄第11頁），核與被告卯○○於警詢時及偵查
    中供述之情節相符（參見同上偵查卷第28頁背面、第363 頁
    背面），堪信被告丙○○此部分自白確與事實相符；又本件
    警方所查扣上開如事實欄一(二)所載之黑色火藥1 包，係屬制
    式火藥（黑色圓扁狀）一節，業經送請內政部警政署刑事警
    察局鑑定屬實，有該局90年5 月16日刑鑑字第57276 號鑑驗
    通知書1 份在卷足憑，堪認該等制式火藥係屬槍砲彈藥刀械
    管制條例第13條所定之彈藥主要組成零件無疑，再警方同時
    查扣之上開如事實欄一(二)所載之煙草2 包（合計淨重1.22公
    克），均含有毒品危害防制條例所定第24項之第二級毒品大
    麻成分，亦經送法務部調查局鑑定無訛，有該局90年5 月21
    日陸(一)字第90 167009 號鑑定通知書1 份在卷可查，自堪
    認該等煙草確屬毒品危害防制條例第2 條第2 項第2 款所定
    之第二級毒品大麻，殆無疑問，次本件警方查扣上開制式火
    藥及大麻之地點（即臺北市北投區中正49巷35號），係被告
    丙○○向友人甲○○借住之居所，業經被告丙○○供明在卷
    ，並經證人甲○○於本院審理時到庭證述無訛（參見本院94
    年3 月21日審理筆錄第4 頁），且斯時僅有被告丙○○居住
    於該址，出借人即證人甲○○未曾居住於該址，亦僅將該址
    錀匙交予被告丙○○1 人，嗣本件警方於該址屋內所查扣之
    物品中，僅其中偽造車牌、電鑽、砂輪機、固定器、安非他
    命相關物品係證人甲○○所有之物品（證人甲○○所涉偽造
    特種文書等罪嫌，業經另案偵查及審理），其餘物品均非證
    人甲○○所有等情，復據證人甲○○證述明確（參見同上審
    理筆錄第4 至7 頁），準此以觀，被告丙○○既係斯時上開
    房屋之實際獨居者，其對於該屋內部1 樓及2 樓之空間，顯
    然具有實際支配管領力，詎竟含糊推稱該屋內所放置之上開
    制式火藥及大麻均非其所有之物，實難認與常情相符，再參
    諸被告丙○○於警詢時及偵查中原供承上開大麻係其所持有
    之物（被告丙○○亦供陳其自身並未施用大麻），惟本案經
    檢察官提起公訴後，竟於本院訊問時翻稱警方於該址所查扣
    之物均係證人甲○○所有者云云（參見臺灣板橋地方法院檢
    察署90年度偵字第7862號偵查卷第34頁及第131 頁背面、本
    院91年6 月18日訊問筆錄第3 頁），嗣經本院傳喚證人甲○○於審理時到庭作證之際，復對證人甲○○當庭所為之上述
    證詞表示無任何意見（參見本院94年3 月21日審理筆錄第8
    頁），凡此益見被告丙○○辯稱其未持有上開制式火藥及大
    麻云云，顯屬事後圖卸推托之詞，要無足採，據此，自堪認
    被告丙○○確有持有彈藥主要組成零件制式火藥及第二級毒
    品大麻之行為。綜上所述，本案被告丙○○部分，事證已臻
    明確，其犯行洵堪認定。
  (四)被告癸○○部分
    訊據被告癸○○矢口否認有何意圖供行使之用而收集偽造通
    用紙幣犯行，亦否認有何未經許可持有上開改造手槍及子彈
    犯行，辯稱：上開偽造新臺幣千元紙鈔係於伊女友辰○○之
    皮包內查扣者，伊並無收集該等偽鈔情事，又伊於本件查獲
    日前2 、3 日即已將上開車牌號碼ＧＥ─6879號自用小客車
    出借予被告丙○○，上開扣案之改造手槍及制式子彈均非伊
    所有之物，亦與伊無關云云。惟查：上揭被告癸○○意圖供
    行使之用而收集偽造通用紙幣之事實，業據被告癸○○於警
    詢時、偵查中及本院訊問時坦承不諱（參見臺灣板橋地方法
    院檢察署90年度偵字第7862號偵查卷第42頁背面、第132 頁
    、173 頁背面、第372 頁、本院91年7 月2 日訊問筆錄第2
    頁），核與證人即本件查獲時亦在現場之被告癸○○前女友
    辰○○於警詢時及本院審理時證述之情節相符（同上偵查卷
    第46頁背面、本院94年2 月5 日審判筆錄第4 頁），並有扣
    案之上開偽造新臺幣千元紙鈔53張可資佐證，且該等偽造新
    臺幣千元紙鈔確係自被告癸○○隨身攜帶之皮夾內所查扣者
    一節，復有扣押證明筆錄1 份（同上偵查卷第5 頁）及查獲
    現場暨偽鈔照片1 幀（同上偵查卷第12頁）附卷可稽，益見
    被告癸○○確有意圖供行使之用而收集偽造新臺幣千元紙鈔
    之情事，其先前就此部分所為之自白應與事實相符，其嗣於
    本院準備程序中及審理時就此部分所為之辯解，則顯屬事後
    圖卸推托之詞，要無足採，至被告癸○○於警詢時雖供稱其
    係以1 比3 之比例向「建成」購買上開偽造紙鈔云云，然其
    嗣後業已堅陳該等偽鈔並非購買所得等語，復查又無積極事
    證足資證明被告癸○○確有購買該等偽鈔之情事，是被告癸○○此部分自白中關於「購買」之部分，自難認與事實相符
    ，亦無從爰為認定本案犯罪事實之基礎，附此敘明；又本件
    警方於上開車牌號碼ＧＥ─6879號自用小客車內右前座下方
    確有查扣上開改造手槍及制式子彈一節，業據被告癸○○供
    明在卷，並有扣押證明筆錄1 份（同上偵查卷第6 頁）、查
    扣現場暨查扣物品照片1幀 （同上偵查卷竹11頁）附卷可稽
    ，而該枝改造手槍（含彈匣1 個，槍枝管編號：0000000000
    號），係以SIG SAUER 廠P220半自動手槍製造之玩具槍（FS
    -9910)換裝車通之金屬管改造而成，滑套及槍身為金屬材質
    ，擊發機械正常，具發射子彈功能，具有殺傷力，至該顆制
    式子彈，係口徑0.380 吋制式子彈，彈底標記為WIN 380 AU
    TO，具有殺傷力等節，業經送請內政部警政署刑事警察局鑑
    定屬實，有該局90年5 月16日刑鑑字第57276 號鑑驗通知書
    1 份在卷足憑，堪認該等改造手槍及制式子彈確屬槍砲彈藥
    刀械管制條例所定之可發射子彈具有殺傷力之改造槍枝及具
    有殺傷力之子彈，殆無疑問，次上揭被告癸○○未經許可持
    有持有改造手槍及制式子彈之事實，業據被告癸○○於警詢
    時、偵查中供明在卷（參見同上偵查卷第44頁背面、第346
    頁背面），核與證人辰○○於警詢時陳述之情節相符（參見
    同上偵查卷第47頁），且當時被告癸○○確係駕駛上開車牌
    號碼ＧＥ─6879號自用小客車赴本件查獲地點而遭警方查獲
    一節，復據證人辰○○於警詢時及本院審理時證述明確（參
    見同上偵查卷第47頁、本院94年2 月15日審理筆錄第3 至4
    頁），是被告癸○○斯時既係上開自用小客車之實際駕乘使
    用者，其對於該車內部空間顯然具有實際支配管領力，詎其
    嗣於本院訊問時及審理中，竟空言翻稱上開扣案之改造手槍
    及制式子彈均非伊所有之物，亦與伊無關云云，孰能置信!
    據此，自堪認被告癸○○就此部分所為之辯解，亦屬事後圖
    卸推托之詞，委無足採，至癸○○警詢時雖供稱上開改造手
    槍及制式子彈均係一名綽號「小傑」之友人所寄放者云云（
    參見同上偵查卷第44頁背面），然此部分供述情節與其嗣於
    偵、審中所為之供述內容無一相符，亦無任何相關積極事證
    足以佐證，是被告癸○○此部分自白中關於「小傑寄放」之
    部分，自難認與事實相符，亦無從爰為認定本案犯罪事實之
    基礎，又被告癸○○於偵查初訊及複訊時雖曾供稱上開改造
    手槍係被告乙○○所有及出借者云云（參見同上偵查卷第13
    2 頁背面、第173 頁背面、第174 頁），且被告乙○○於偵
    查初訊時亦曾供稱該等槍枝係其出借予被告癸○○者云云（
    參見同上偵查卷第133 頁背面），然彼等此部分供述內容，
    與彼等先前及嗣後供述之情節悉不相符，甚且彼等嗣已分別
    於偵查中及本院訊問時，一致供承該等供述與實情不符，並
    明確交待其緣由（參見同上偵查卷第316 頁背面、第358 頁
    背面、本院91年9 月10日訊問筆錄第2 頁），本院因認被告
    癸○○與乙○○就此部分之供述，尚難認與事實相符，亦無
    從爰為認定本案犯罪事實之基礎，附此敘明。綜上所述，本
    案被告癸○○部分，事證已臻明確，其犯行洵堪認定。
  (五)被告乙○○部分
    訊據被告乙○○矢口否認有何未經許可持有上開改造長槍之
    犯行，辯稱：伊當時因見該把改造長槍置於上開建築工地工
    寮客廳桌上，乃拿取該長槍把玩，適遭警方進入工寮客廳查
    獲，伊並無持有該改造長槍之情事云云。惟查：本件警方所
    查扣如事實欄一(四)所載之改造長槍1 枝（含加裝狙擊鏡1組
    ，槍枝管制編號：0000000000號），係以二氧化碳鋼瓶內氣
    體為動力之玩具空氣長槍，槍管為金屬材質，具木質槍托，
    經試射測得動能為每平方公分22.2 5焦耳，已達足以穿入人
    體皮肉層之程度，具有殺傷力等節，業經送請內政部警政署
    刑事警察局鑑定屬實，有該局90年5 月16日刑鑑字第57276
    號鑑驗通知書1 份在卷足憑，堪認該枝改造長槍及確屬槍砲
    彈藥刀械管制條例所定之可發射子彈具有殺傷力之改造槍枝
    ，殆無疑問，次上揭被告乙○○持有該枝改造長槍之事實，
    業據被告乙○○於警詢時、偵查中供明在卷（參見臺灣板橋
    地方法院檢察署90年度偵字第7862號偵查卷第39頁、第171
    頁背面、第172 頁、第228 頁、第359 頁），核與被告卯○○於警詢時供述之情節相符（參見同上偵查卷第30頁），亦
    與被告癸○○於偵查中供述之情節相符（參見同上偵查卷第
    174 頁），復與證人辰○○於偵查中證述之情節相符（參見
    同上偵查卷第193 頁背面），足見被告乙○○當時確有未經
    許可持有上開改造長槍之情事，其先前就此部分所為之自白
    應與事實相符，其嗣於本院準備程序中及審理時就此部分所
    為之辯解，則顯屬事後圖卸推托之詞，要無足採，至被告乙○○雖於偵查中曾一度供稱當時係受被告癸○○請託代為調
    整上開改造長槍云云（參見同上偵查卷第359 頁），惟此部
    分供述與其先前於警詢時及偵查中供述之情節不符，被告癸○○自警詢時起迄本院審理終結時止，亦未曾就此部分為相
    同情節之供述，是被告乙○○此部分供述情節是否與實情相
    符，已非無疑，再參諸被告乙○○原供承其當時係受被告卯
    ○○請託代為試瞄調整上開改造長槍一節，核被告卯○○於
    警詢時供述之情節相符（如上述），被告卯○○係上開建築
    工地工寮之具有實際管領力之工頭（詳如上述），被告乙○○係受僱於被告卯○○（業據被告乙○○、卯○○2 人一致
    供明在卷─參見同上偵查卷第26頁背面、第39頁）等情，本
    院認被告乙○○應係受被告卯○○請託而代為試瞄調整上開
    改造長槍，其上開自白中關於「受被告癸○○請託」部分，
    尚難認與事實相符，亦無從爰為認定本案犯罪事實之基礎，
    附此敘明。綜上所述，本案被告乙○○部分，事證已臻明確
    ，其犯行洵堪認定。
  (六)被告己○○部分
    訊據被告己○○矢口否認有何未經許可持有子彈犯行，辯稱
    ：當時上開工地遭警方查獲後，工地方面請求伊將若干物品
    取回，伊乃前往該工地將音響等物品搬回住處放置，並不知
    悉其中有上開子彈，亦未持有該顆子彈云云。惟查：本件警
    方所查扣如事實欄一(五)所載之改造金屬子彈1 顆（金屬彈殼
    加裝直徑9mm 之土造子金屬彈頭改造而成者），經送請內政
    部警政署刑事警察局鑑定試射結果，可擊發，具有殺傷力等
    節，有該局90年7 月9 日刑鑑字第113832號鑑驗通知書1 紙
    在卷足憑，堪認該改造金屬子彈確屬槍砲彈藥刀械管制條例
    所定具有殺傷力之子彈無疑，次上開改造金屬子彈，係被告
    己○○於90年5 月底至同年6 月初之間某日，自上開建築工
    地工寮客廳內，連同音響零件等物品一併取回置於其位於臺
    北縣三重市○○路108 巷6 號4 樓住處之地下室停車位旁之
    專用置物箱內等節，業據被告己○○於警詢時、偵查中及本
    院訊問時供明在卷（參見臺灣板橋地方法院檢察署90年度偵
    字第11194 號偵查卷第5 頁背面、第22頁背面、本院91年8
    月27日訊問筆錄第2 頁），並有搜索扣押證明筆錄1 份、現
    場照片8 幀附卷可稽（同上偵查卷第4 頁、第9 至12頁），
    斯時被告己○○既實際居住使用上開住所、停車位及停車位
    旁置物箱，其對於該置物箱之內部空間，顯然具有實際支配
    管領力（斯時其夫即被告卯○○係因本案羈押中），則其對
    於該置物箱內置有上開改造金屬子彈是否毫不知情，已非無
    疑，再參諸本件警方查扣上開改造金屬子彈之際，該子彈係
    置於透明之塑膠盒內一節，復有查獲現場照片2 幀（參見同
    上偵查卷第11頁、第12頁），益見被告己○○確有知悉並持
    有該顆改造金屬子彈之情事，其辯稱不知悉上開置物箱內有
    子彈云云，顯屬事後圖卸推托之詞，要無足採。綜上所述，
    本案被告己○○部分，事證已臻明確，其犯行洵堪認定。
二、本案論罪科刑情形，分述如下：
  (一)核被告卯○○所為，係犯修正前槍砲彈藥刀械管制條例第11
    條第4 項之未經許可持有可發射子彈具有殺傷力之改造槍枝
    罪及同條例第14條第3 項之未經許可持有刀械罪。按被告卯
    ○○行為後，槍砲彈藥刀械管制條例業於94年1 月26日修正
    公布施行，刪除第11條，並修正第8 條，將修正前第11條第
    4 項移入修正後第8 條第4 項，將原規定：第11條第4 項之
    法定刑，處一年以上七年以下有期徒刑，併科新臺幣七百萬
    元以下罰金，提高為處三年以上十年以下有期徒刑，併科罰
    金新臺幣七百萬元以下罰金，經比較新舊法之結果，以修正
    前之槍砲彈藥刀械管制條例第11條第4 項之規定，有利於被
    告卯○○，依刑法第2 條第1 項但書之規定，自應適用修正
    前之該條例第11條第4 項之規定論處。被告卯○○與乙○○
    2 人間，就事實欄一(四)所示未經許可持有可發射子彈具有殺
    傷力改造槍枝之部分，具有犯意聯絡與行為分擔，均為共同
    正犯；又被告卯○○於94年4 月24日、同年5 月12日，先後
    持有改造槍枝2 枝、改造槍枝3 枝之行為，分別係侵害同一
    社會法益，均僅成立單純1 罪；又其先後2 次未經許可持有
    可發射子彈具有殺傷力改造槍枝之行為，時間緊接，犯罪構
    成要件相同，所犯罪名又屬同一，顯係基於概括犯意反覆而
    為，應依刑法第56條規定論以一罪並加重其刑；又其同時持
    有改造槍枝及管制刀械所為，係以一行為而觸犯2 罪名，為
    想像上競合犯，應依刑法第55條前段規定，從一重之未經許
    可持有可發射子彈具有殺傷力之改造槍枝罪處斷。爰審酌被
    告卯○○恣意未經許可持有大量具殺傷力之改造槍枝及管制
    刀械，非但對社會治安構成潛在威脅，亦危及一般民眾生命
    及財產之安全，此外，復參酌其素行狀況（如事實欄所載之
    前科情形，有臺灣高等法院前案紀錄表1 份在卷足參）、犯
    罪手段、犯罪後猶飾詞狡辯犯行態度不佳等一切情狀，量處
    如主文第1 項所示之刑，並就罰金刑部分，諭知易服勞役之
    折算標準，以示懲戒。
  (二)核被告丙○○所為，係犯槍砲彈藥刀械管制條例第12條第4
    項之未經許可寄藏子彈罪及同條例第13條第4 項之未經許可
    持有彈藥主要組成零件罪、毒品危害防制條例第8 條第2 項
    之轉讓第二級毒品罪及同條例第11條第2 項之持有第二級毒
    品罪；被告丙○○行為後，毒品危害防制條例業於92年7 月
    9 日修正公布，並自93年1 月9 日起生效施行，其中關於轉
    讓或持有第二級毒品達一定數量者（依93年1 月7 日行政院
    令訂定之「轉讓持有毒品加重其刑之數量標準」第2 條第2
    項規定第二級毒品之「一定數量」為淨重10公克以上），業
    已增訂應加重其刑至二分之一規定（參見修正後毒品危害防
    制條例第8 條第6 項、第11條第4 項），惟本件並無積極事
    證足資證明被告丙○○轉讓第二級毒品安非他命之數量已達
    10 公 克以上，其持有第二級毒品大麻之數量亦僅為淨重
    1.22公克，是本件被告丙○○所犯上開轉讓第二級毒品及持
    有第二級毒品犯行，無論適用新法或舊法，其結果均屬相同
    ，互不發生有利或不利之情形，依刑法第2 條第1 項前段規
    定，自應依修正後毒品危害防制條例規定處斷。被告丙○○
    先後多次轉讓第二級毒品安非他命犯行，時間緊接，犯罪構
    成要件相同，所犯罪名又屬同一，顯係基於概括犯意反覆而
    為，應依刑法第56條規定論以一罪並加重其刑；又其同時持
    有彈藥主要組成零件及第二級毒品大麻所為，係以一行為而
    觸犯2 罪名，為想像上競合犯，應依刑法第55條前段規定，
    從一重之未經許可持有彈藥主要組成零件罪處斷；至其所犯
    上開未經許可寄藏子彈、未經許可持有彈藥主要組成零件、
    轉讓第二級毒品3 罪間，犯意各別，行為互殊，應分論併罰
    。末查公訴意旨雖認被告丙○○寄藏上開子彈部分，係涉犯
    槍砲彈藥刀械管制條例第12條第4 項之未經許可持有子彈罪
    名，惟被告丙○○當時係受他人請託代為保管該顆子彈，已
    如上述，是其此部分所為，自屬同條例同條項之「寄藏」之
    範疇，公訴人就此部分容有誤會，惟其未經許可持有子彈之
    基本社會事實仍屬同一，爰在同一起訴事實範圍內，變更其
    起訴法條。爰審酌被告丙○○恣意未經許可寄藏子彈及持有
    彈藥主要組成零件，並轉讓及持有第二級毒品，均對社會治
    安造成威脅及危害，並參酌其素行狀況（如事實欄所載之前
    科情形，有臺灣高等法院前案紀錄表1 份在卷足參）、犯罪
    手段、犯罪後猶飾詞狡辯部分犯行態度非佳等一切情狀，分
    別量處如主文第2 項所示之刑，並就罰金刑部分，諭知易服
    勞役之折算標準，暨就有期徒刑及罰金刑部分均定應執行之
    刑，以示懲戒。
  (三)核被告癸○○所為，係犯刑法第196 條第1 項後段之意圖供
    行使之用而收集偽造之通用紙幣罪、修正前槍砲彈藥刀械管
    制條例第11條第4 項之未經許可持有可發射子彈具有殺傷力
    之改造槍枝罪及同條例第12條第4 項之未經許可持有子彈罪
    ；按被告癸○○行為後，槍砲彈藥刀械管制條例業於94年1
    月26日修正公布施行，刪除第11條，並修正第8 條，將修正
    前第11條第4 項移入修正後第8 條第4 項，將原規定：第11
    條第4 項之法定刑，處一年以上七年以下有期徒刑，併科新
    臺幣七百萬元以下罰金，提高為處三年以上十年以下有期徒
    刑，併科罰金新臺幣七百萬元以下罰金，經比較新舊法之結
    果，以修正前之槍砲彈藥刀械管制條例第11條第4 項之規定
    ，有利於被告癸○○，依刑法第2 條第1 項但書之規定，自
    應適用修正前之該條例第11條第4 項之規定論處。被告癸○○同時未經許可持有可發射子彈具有殺傷力之改造槍枝罪及
    未經許可持有子彈所為，係以一行為而觸犯2 罪名，為想像
    上競合犯，應依刑法第55 條 前段規定，從一重之未經許可
    持有可發射子彈具有殺傷力之改造槍枝罪處斷；至其所犯上
    開意圖供行使之用而收集偽造之通用紙幣、未經許可持有可
    發射子彈具有殺傷力之改造槍枝2 罪間，犯意各別，行為互
    殊，應分論併罰。爰審酌被告癸○○恣意未經許可持有具殺
    傷力之改造槍枝及子彈，非但對社會治安構成潛在威脅，亦
    危及一般民眾生命及財產之安全，此外，復參酌其素行狀況
    （如事實欄所載之前科情形，有臺灣高等法院前案紀錄表1
    份在卷足參）、犯罪手段、犯罪後猶飾詞狡辯犯行態度不佳
    等一切情狀，量處如主文第3 項所示之刑，並就罰金刑部分
    ，諭知易服勞役之折算標準，暨就其中有期徒刑部分定應執
    行之刑，以示懲戒。
  (四)核被告乙○○所為，係犯修正前槍砲彈藥刀械管制條例第11
    條第4 項之未經許可持有可發射子彈具有殺傷力之改造槍枝
    罪。按被告乙○○行為後，槍砲彈藥刀械管制條例業於94年
    1 月26日修正公布施行，刪除第11條，並修正第8 條，將修
    正前第11條第4 項移入修正後第8 條第4 項，將原規定：第
    11條第4 項之法定刑，處一年以上七年以下有期徒刑，併科
    新臺幣七百萬元以下罰金，提高為處三年以上十年以下有期
    徒刑，併科罰金新臺幣七百萬元以下罰金，經比較新舊法之
    結果，以修正前之槍砲彈藥刀械管制條例第11條第4 項之規
    定，有利於被告乙○○，依刑法第2 條第1 項但書之規定，
    自應適用修正前之該條例第11條第4 項之規定論處。被告乙○○與卯○○2 人間，就事實欄一(四)所示未經許可持有可發
    射子彈具有殺傷力改造槍枝之部分，具有犯意聯絡與行為分
    擔，均為共同正犯。爰審酌被告乙○○恣意未經許可持有具
    殺傷力之改造槍枝，非但對社會治安構成潛在威脅，亦危及
    一般民眾生命及財產之安全，此外，復參酌其素行狀況（如
    事實欄所載之前科情形，有臺灣高等法院前案紀錄表1 份在
    卷足參）、犯罪手段、犯罪後猶飾詞狡辯犯行態度不佳等一
    切情狀，量處如主文第4 項所示之刑，並就罰金刑部分，諭
    知易服勞役之折算標準，以示懲戒。
  (五)核被告己○○所為，係犯槍砲彈藥刀械管制條例第12條第4
    項之未經許可持有子彈罪（起訴書誤載為槍砲彈藥刀械管制
    條例第12條第4 項）。爰審酌被告己○○恣意未經許可持有
    具殺傷力之改造金屬子彈，對社會治安構成潛在威脅，並參
    酌其素行狀況（無前科，有臺灣高等法院前案紀錄表1 份在
    卷足參）、犯罪手段、犯罪後猶飾詞狡辯犯行態度非佳等一
    切情狀，量處如主文第5 項所示之刑，並就其有期徒刑部分
    ，諭知易科罰金之折算標準，暨就其罰金刑部分，諭知易服
    勞役之折算標準，以示懲戒。
三、本案沒收情形，分述如下：
  (一)被告卯○○部分
    如事實欄一(一)所載之改造八厘米手槍1 枝（含彈匣1 個，槍
    枝管制編號：0000000000號）、改造長槍1 枝（含加裝狙擊
    鏡1 組，槍枝管制編號：0000 000000 號）、90改造手槍1
    枝（含彈匣1 個，槍枝管制編號：00 00000 000號）、科特
    45改造手槍1 枝（含彈匣壹個，槍枝管制編號：00000000
    00號）、貝瑞塔92改造手槍1 枝（含彈匣壹個，槍枝管制編
    號：0000000000號）、藍波刀1 把，均屬本件警方查獲被告
    卯○○時所查扣之違禁物，已詳如上述，爰均依刑法第38條
    第1 項第1 款規定宣告沒收。
  (二)被告丙○○部分
    如事實一欄(二)所載之制式火藥1 包（黑色圓扁狀），係本件
    警方查獲被告丙○○時所查扣之違禁物，已如上述，爰依刑
    法第38條第1 項第1 款規定宣告沒收；又事實一欄(二)所載之
    第二級毒品大麻2 包（合計淨重1.22公克），則係本件警方
    查獲被告丙○○時所查扣之第二級毒品，亦已如上述，爰均
    依毒品危害防制條例第18條第1 項前段規定，宣告沒收銷燬
    之。另事實欄一(二)所載之子彈1 顆（直徑8mm-9 mm），原雖
    具有殺傷力，惟嗣經鑑定試射後，依現狀已不具有殺傷力，
    復查又無積極事證足資證明其經試射後殘存之彈頭、彈殼等
    物係被告丙○○所有之物，爰不予宣告沒收，附此敘明。
  (三)被告癸○○部分
    如事實一(三)所載之偽造新臺幣千元紙鈔53張，係本件警方查
    獲被告癸○○時所查扣之偽造通用紙幣，已如上述，爰依刑
    法第200 條規定宣告沒收；又如事實一(三)所載之改造90 手
    槍1 枝（含彈匣壹個，槍枝管制編號：0000000000號）及制
    式子彈1 顆，均係本件警方查獲被告癸○○時所查扣之違禁
    物，亦已如上述，爰均依刑法第38條第1 項第1 款規定宣告
    沒收。
  (四)被告乙○○部分
    如事實一(四)所載之改造長槍1 枝（含加裝狙擊鏡1 組，槍枝
    管制編號：0000000000號，即係事實一(一)所載之改造長槍）
    ，係本件警方查獲被告乙○○時所查扣之違禁物，已如上述
    ，爰依刑法第38條第1 項第1 款規定宣告沒收。
  (五)被告己○○部分
    如事實一(五)所載之改造金屬子彈1 顆，原雖具有殺傷力，惟
    嗣經鑑定試射後，依現狀已不具有殺傷力，此外復查又無積
    極事證足資證明其經試射後殘存之彈頭、彈殼等物係被告己○○所有之物，爰不予宣告沒收。
  (六)本件先後為警方查獲時所查扣如附表一及附表二所示之物品
    中，除上述壹三(一)至壹三(五)所敘及物品以外之其餘物品，均
    難認與被告卯○○、丙○○、癸○○、乙○○、己○○5 人
    所涉犯之上揭各該犯罪具有何等關連性（理由詳如後述），
    爰均不予宣告沒收，附此敘明。
貳、爰不另為無罪諭知部分：
一、公訴意旨另以：
  (一)被告卯○○、癸○○、乙○○、丙○○（未經許可製造、持
    有槍砲部分詳後述）、庚○○（詳後述）、子○○（另結）
    等人共同未經許可，即於90年4 月24日晚間10時30分許前之
    某時，由被告丙○○在某處玩具店購得如附表一第七、十一
    、三十一項所示之槍枝圖鑑、玩具槍枝、子彈、彈匣、火藥
    等物，再由被告卯○○提供場地及如附表一第四、九、二十
    六、二十七、三十三項所示之工具，由被告子○○提供如附
    表一第三十九、四十項所示之銅粉、白銀塊、由被告庚○○
    提供如附表一第三十八項所示之白銀塊，在上開建築工地內
    ，共同製造如附表一第三、六、八、十、十二、十五、十六
    、十七、二十、二十一、二十二、二十四、二十九、三十、
    三十二、三十四、三十五、三十六、三十七、四十一、四十
    八、四十九、五十項所示之槍枝、子彈、彈匣、刀、箭、弓
    等物成品及半成品，製作完成後並共同持有把玩；又被告丙○○於90年4 月24日晚間10時30分許前之某時，自行購買如
    附表一第四十二、四十三、四十四、四十五、四十七項所示
    之工具及火藥，自行在臺北市○○區○○路49巷35五號1 、
    2 樓製造附表一第四十八、四十九、五十項之手槍半成品、
    及子彈；又被告卯○○於90年4 月24日晚間10時30分許，在
    上開建築工地甫經警查獲後，竟不思悔改，再於90年5 月12
    日下午4 時30分前之某時，於同一地點，提供如附表二第十
    一至第十七項之工具、番刀（非屬管制刀械）等物，與同案
    被告丁○○及辛○○（2 人均業經本院判決無罪在案）共同
    製造並持有如附表二第一項至第十項之槍枝、子彈、彈匣成
    品及半成品等物；因認被告卯○○、癸○○、乙○○3 人均
    涉有槍砲彈藥刀械管制條例第11條第1 、4 項之未經許可製
    造、持有可發射子彈具有殺傷力之槍砲罪嫌（上揭事實欄所
    載部分除外），並認被告丙○○、乙○○涉有槍砲彈藥刀械
    管制條例第12條第1 、4 項之未經許可製造、持有子彈罪嫌
    （起訴書漏載此罪名，上揭事實欄所載部分除外）云云。
  (二)被告丙○○於90年4 月24日晚間10時30分許前之某時向靳愛
    國（另行偵辦）購買如附表一第二、二十三、二十五、二十
    八項所示之大麻、安非他命及吸食器、電子砰等物，帶至上
    開建築工地，連續無償轉讓第二級毒品大麻予被告卯○○，
    且連續無償轉讓第二級毒品大麻及安非他命予被告乙○○、
    癸○○、庚○○、子○○，因認被告丙○○就此部分涉有毒
    品危害防制條例第8 條第2 項之轉讓第二級毒品罪嫌云云。
二、按犯罪事實應依證據認定之，無證據不得推定其犯罪事實；
    又不能證明被告犯罪者，應諭知無罪之判決；刑事訴訟法第
    154 條第2 項、第301 條第1 項分別定有明文。次按所謂證
    據，係指直接間接足以證明犯罪行為之一切證人、證物而言
    ；且事實之認定，應憑證據，如未能發現相當證據，或證據
    不足以證明，自不能以推測或擬制之方法，以為裁判基礎，
    最高法院30年上字第128 號、40年臺上字第86號判例均可資
    參考。再按認定不利於被告之事實，須依積極證據，苟積極
    證據不足為不利於被告事實之認定時，即應為有利於被告之
    認定，更不必有何有利之證據，最高法院30年上字第816 號
    判例意旨可資參照。另按刑事訴訟上證明之資料，無論其為
    直接或間接證據，均須達於通常一般之人均不致有所懷疑，
    而得確信其為真實之程度，始得據為有罪之認定，若其關於
    被告是否犯罪之證明未能達此程度，而有合理懷疑之存在，
    致使無從形成有罪之確信，根據「罪證有疑，利於被告」之
    證據法則，即不得遽為不利被告之認定，有最高法院76年度
    臺上字第4986號判例可稽。
三、經查：
  (一)訊據被告卯○○、癸○○、乙○○3 人均堅決否認有此部分
    製造、持有槍砲犯行，被告丙○○、癸○○亦均堅決否認有
    此部分製造、持有子彈犯行，且經本院核閱本案卷證後，發
    現本案僅有被告乙○○曾於偵查初訊時自承本件警方查獲之
    改造槍枝係其製造、持有之物云云，被告卯○○、丙○○2
    人亦曾於警詢時或偵查中互指對方有製造槍枝情事云云，惟
    彼等自身先後供述本屬不一，且差異甚大，又無法與公訴意
    旨所指之此部分情節相符（詳如上述），本院已難憑以遽認
    其間確得以成立何等未經許可製造、持有槍砲及製造、持有
    子彈罪責，況依彼等3 人所供製造槍枝之情節內容觀之，亦
    均僅係含糊籠統泛稱有製造槍枝情事云云，對於製造槍枝及
    子彈之細節，完全付諸闕如，而公訴人復未具體指明被告卯
    ○○、丙○○、癸○○、乙○○等人究竟係以何方法、何過
    程、何工具製造何槍枝、何子彈，再參諸本案查獲之地點為
    建築工地，上述各該工具及原料，均有可能供作該建築工地
    使用之工具或材料，甚或另有其他用途（此節業經公訴人於
    本院於審判期日提示證物之際陳明在卷─參見本院94年5 月
    25日審判筆錄第5 頁、同年6 月23日審理筆錄第4 頁），本
    件公訴人既未能具體指證被告卯○○、丙○○、癸○○、乙○○等人如何以扣案之各該工具、原料製造扣案之各該槍砲
    、子彈等違禁物，顯見公訴人所指之此等部分犯嫌，確有合
    理懷疑存在之餘地，本院實無從遽認被告卯○○、癸○○、
    乙○○3 人成立此部分未經許可製造槍砲罪責，亦無從認定
    被告丙○○、癸○○2 人成立此部分未經許可製造子彈罪責
    ，又公訴意旨所指之被告卯○○、癸○○、乙○○3 人所涉
    之此部分持有槍砲罪嫌，暨被告丙○○、癸○○所涉之此部
    分持有子彈罪嫌，本院偏查本案全部卷證，除上揭事實欄一
    (一)至(四)所載部分得以認定其間成立持有改造槍枝、持有子彈
    、寄藏子彈等罪責外（詳如理由欄壹一(一)至(五)所述），均難
    認定彼等對於公訴意旨所指之此部分改造槍枝、子彈，具有
    何等持有監督之實際管領力，亦無法認定彼等就上揭事實欄
    一(一)至(四)所載之持有改造槍枝及持有子彈部分，具有何等共
    同參與犯行之共犯情事，是本院仍無從獲致被告卯○○、癸○○、乙○○3 人成立此部分未經許可持有槍砲罪責之確信
    ，亦無從獲致被告丙○○、癸○○成立此部分未經許可持有
    子彈罪責之確信，綜上所述，公訴意旨所指之此等部分犯嫌
    ，均屬不能證明，揆諸上揭說明，本院原應就此等部分為無
    罪之諭知，惟公訴意旨既認此等部分與上揭事實欄一(一)至(四)
    所載之部分，分別具有吸收（高度行為吸收低度行為）及連
    續犯之裁判上一罪關係，本院爰不另為無罪之諭知。
  (二)訊據被告丙○○堅決否認有此部分轉讓第二級毒品大麻予被
    告卯○○、乙○○、癸○○、庚○○、子○○等人之犯行，
    且本件被告乙○○、癸○○、庚○○、子○○於警詢時、偵
    查中及本院審理時均未曾指述被告丙○○之友人曾提供大麻
    予彼等施用，被告卯○○雖曾於警詢時指述被告丙○○曾提
    供大麻予其施用，然嗣於偵查中竟稱其僅有吸食海洛因等語
    （參見90年度偵字第7862號偵查卷第311 頁背面），其後更
    改稱當時係友人戊○○及友人之友人提供其大麻等語（參見
    同上偵查卷第383 頁），足見被告卯○○於警詢時就此部分
    指述之情節是否確與事實相符，顯有產生合理懷疑之餘地，
    殊無從憑以認定被告丙○○涉有此部分犯行，再本件警方雖
    有自被告丙○○之上開居所內查獲第二級毒品大麻2 包，然
    其數量微少（僅有1.22公克），仍無從憑認被告丙○○有轉
    讓大麻予卯○○、乙○○、癸○○、庚○○、子○○等多人
    施用之情事，又警方雖自上開建築工地內查獲大量之第二級
    毒品大麻29包（合計淨重686.65公克），然該等大麻係於該
    工地之工寮房間內起獲者，有搜索扣押證明筆錄1 份在卷足
    憑（參見臺灣板橋地方法院檢察署90年度偵字第7862號偵查
    卷第4 頁），該工寮房間既屬被告卯○○所實際使用管領之
    空間（理由詳如上述），則該等大麻與被告丙○○是否具有
    關連，尤非無疑，此外，復查無其他積極事證足資證明被告
    丙○○確有此部分轉讓第二級毒品大麻之犯行，公訴意旨所
    指之此部分犯嫌，尚屬不能證明，揆諸上揭說明，本院原應
    就此部分為無罪之諭知，惟公訴意旨既認此等部分與上揭事
    實欄一(二)所載之部分，分別具有吸收（高度行為吸收低度行
    為）及連續犯之裁判上一罪關係，本院爰不另為無罪之諭知
    。次訊據被告丙○○於偵查中及本院訊問時固坦承其於本案
    查獲前約一個月左右曾在上開建築工地內無償提供第二級毒
    品予被告乙○○、庚○○、等人施用（參見同上偵查卷第34
    4 頁背面、本院91年6 月18日訊問筆錄第3 頁），然被告乙○○於警詢時指稱其僅曾於本案查獲前4 、5 日向被告丙○○以3, 000元之代價購買安非他命1 次云云（參見同上偵查
    卷第39頁背面），嗣於偵查中復供稱被告丙○○曾提供其安
    非他命云云（參見同上偵查卷第358 頁背面），迨本院審理
    時再改稱被告丙○○未曾提供其安非他命云云（參見本院92
    年7 月26日審理筆錄第11頁），是被告乙○○先後就此部分
    供述內容既屬不一，核與被告丙○○上開自白內容亦不盡相
    符，自難憑以認定被告丙○○涉有此部分轉讓第二級毒品犯
    行，又被告癸○○雖於偵查中及審理時供稱被告丙○○曾於
    本案查獲前數日在上開居所內提供其安非他命云云（參見同
    上偵查卷第373 頁、本院94年7 月26日審理筆錄第10頁），
    惟核與被告丙○○上開自白內容完全不符，亦難憑以認定被
    告丙○○涉有此部分轉讓第二級毒品犯行，另被告與被庚○○、子○○於警詢時及偵、審中，均未曾指述被告丙○○曾
    提供彼等安非他命，尤難憑以認定被告丙○○涉有此部分轉
    讓第二級毒品犯行，綜上，公訴意旨所指之此等部分犯嫌，
    尚屬不能證明，揆諸上揭說明，本院原應就此部分為無罪之
    諭知，惟公訴意旨既認此等部分與上揭事實欄一(二)所載之部
    分，分別具有吸收（高度行為吸收低度行為）及連續犯之裁
    判上一罪關係，本院爰不另為無罪之諭知。
、無罪部分：
一、公訴意旨另以：
  (一)被告卯○○、乙○○實施前揭貳一(一)所載犯行之際，並與被
    告丙○○、癸○○共同未經許可製造、持有子彈（被告丙○○及癸○○部分，已說明如上），因認被告卯○○、乙○○
    涉有槍砲彈藥刀械管制條例第12條第1 、4 項之未經許可製
    造、持有子彈罪嫌（起訴書漏載此罪名）云云。
  (二)被告丙○○實施前揭貳一(一)所載犯行之際，並與被告卯○○
    、癸○○、乙○○、庚○○（詳後述）、子○○（另結）共
    同未經許可製造、持有槍砲，並自行於實施前揭貳一(一)中段
    所載部分犯行之際，未經許可製造、持有槍砲，因認被告丙○○涉有槍砲彈藥刀械管制條例第11條第1 、4 項之未經許
    可製造、持有槍砲罪嫌云云。
  (三)被告丙○○實施前揭貳一(一)所載第2 段犯行（即臺北市○○
    區○○路49巷35五號1 、2 樓部分）之際，並偽造車牌1 面
    ，因被告丙○○涉有刑法第212 條之偽造特種文書罪嫌云云
    （起訴書漏載此罪名）。
  (四)被告丙○○實施前揭貳一(二)所載犯行之際，並連續轉讓第一
    級毒品海洛因予被告卯○○、乙○○、癸○○、庚○○、子
    ○○施用，因認被告丙○○涉有毒品危害防制條例第8 條第
    1 項之轉讓第一級毒品罪名云云。
  (五)被告丙○○、癸○○、乙○○、庚○○未經許可，於90年4
    月24日晚間10時30分許前之某時，在上開建築工地內，共同
    持有如事實欄一(一)所載之管制刀械藍波刀1 把，因認被告丙○○、癸○○、乙○○、庚○○涉有槍砲彈藥刀械管制條例
    第14條第3 項之未經許可持有刀械罪嫌云云。
  (六)被告丙○○、庚○○與本件其餘被告卯○○、癸○○、乙○○（被告卯○○等3 人涉嫌部分均已詳如上述）、子○○（
    另結）等人共同未經許可，於90年4 月24日晚間10時30分許
    前之某時，由被告丙○○在某處玩具店購得如附表一第七、
    十一、三十一項所示之槍枝圖鑑、玩具槍枝、子彈、彈匣、
    火藥等物，再由被告卯○○提供場地及如附表一第四、九、
    二十六、二十七、三十三項所示之工具，由被告子○○提供
    如附表一第三十九、四十項所示之銅粉、白銀塊、由被告庚○○提供如附表一第三十八項所示之白銀塊，在上開建築工
    地內，共同製造如附表一第三、六、八、十、十二、十五、
    十六、十七、二十、二十一、二十二、二十四、二十九、三
    十、三十二、三十四、三十五、三十六、三十七、四十一、
    四十八、四十九、五十項所示之槍枝、子彈、彈匣、刀、箭
    、弓等物成品及半成品，製作完成後並共同持有把玩，因認
    被告庚○○涉有槍砲彈藥刀械管制條例第11條第1 、4 項之
    未經許可製造、持有可發射子彈具有殺傷力之槍砲罪嫌及同
    條例第12條第1 、4 項之未經許可製造、持有子彈罪嫌（起
    訴書漏載此罪名，上揭事實欄所載部分除外）云云。
二、按犯罪事實應依證據認定之，無證據不得推定其犯罪事實；
    又不能證明被告犯罪者，應諭知無罪之判決；刑事訴訟法第
    154 條第2 項、第301 條第1 項分別定有明文。次按所謂證
    據，係指直接間接足以證明犯罪行為之一切證人、證物而言
    ；且事實之認定，應憑證據，如未能發現相當證據，或證據
    不足以證明，自不能以推測或擬制之方法，以為裁判基礎，
    最高法院30年上字第128 號、40年臺上字第86號判例均可資
    參考。再按認定不利於被告之事實，須依積極證據，苟積極
    證據不足為不利於被告事實之認定時，即應為有利於被告之
    認定，更不必有何有利之證據，最高法院30年上字第816 號
    判例意旨可資參照。另按刑事訴訟上證明之資料，無論其為
    直接或間接證據，均須達於通常一般之人均不致有所懷疑，
    而得確信其為真實之程度，始得據為有罪之認定，若其關於
    被告是否犯罪之證明未能達此程度，而有合理懷疑之存在，
    致使無從形成有罪之確信，根據「罪證有疑，利於被告」之
    證據法則，即不得遽為不利被告之認定，有最高法院76年度
    臺上字第4986號判例可稽。
三、經查：
  (一)訊據被告卯○○、乙○○2 人均堅決否認有此部分未經許可
    製造、持有子彈犯行，且經本院核閱本案卷證後，發現僅有
    被告乙○○曾於偵查初訊時自承本件警方查獲之改造槍枝係
    其製造、持有之物云云，被告卯○○、丙○○2 人亦曾於警
    詢時或偵查中互指對方有製造槍枝情事云云，惟彼等自身先
    後供述本屬不一、差異甚大，又無法與公訴意旨所指之此部
    分情節相符（詳如上述），本院已難憑以遽認其間確得以成
    立何等未經許可製造、持有子彈罪責，況依被告乙○○、卯
    ○○、丙○○等3 人所供情節內容觀之，亦均僅係含糊籠統
    泛稱有製造槍枝情事云云，對於製造子彈之細節，完全付諸
    闕如，而公訴人復未具體指明被告卯○○、乙○○等人究竟
    係以何方法、何過程、何工具製造何子彈，再參諸本案查獲
    之地點為建築工地，上述各該工具及原料，均有可能供作該
    建築工地使用之工具或材料，甚或另有其他用途（此節業經
    公訴人於本院於審判期日提示證物之際陳明在卷─參見本院
    94 年5月25日審判筆錄第5 頁、同年6 月23日審理筆錄第4
    頁），本件公訴人既未能具體指證被告卯○○、乙○○2 人
    如何以扣案之各該工具、原料製造扣案之各該子彈，益見公
    訴人所指之此等部分犯嫌，確有合理懷疑存在之餘地，本院
    實無從遽認被告卯○○、乙○○2 人成立此部分未經許可製
    造子彈罪責，又公訴意旨所指之被告卯○○、乙○○2 人所
    涉之此部分未經許可持有子彈罪嫌，本院偏查本案全部卷證
    ，除上揭事實欄一(一)至(四)所載部分得以認定其間成立持有改
    造槍枝、持有子彈、寄藏子彈等罪責外（詳如理由欄壹一(一)
    至(五)所述），均難認定被告卯○○、乙○○2 人對於公訴意
    旨所指之此部分子彈，具有何等持有監督之實際管領力，亦
    無法認定彼等就上揭事實欄一(二)至(三)所載之寄藏、持有子彈
    部分，具有何等共同參與犯行之共犯情事，是本院仍無從獲
    致被告卯○○、乙○○2 人成立此部分未經許可持有子彈罪
    責之確信，綜上所述，公訴意旨所指之此等部分犯嫌，均屬
    不能證明，揆諸上開說明，自應就公訴意旨所請求論處之未
    經許可製造子彈罪名部分為無罪之諭知（公訴意旨認持有之
    低度行為為製造之高度行為所吸收）。
  (二)訊據被告丙○○堅決否認有此部分未經許可製造、持有槍砲
    犯行，且經本院核閱本案卷證後，發現僅有被告乙○○曾於
    偵查初訊時自承本件警方查獲之改造槍枝係其製造、持有之
    物云云，被告卯○○、丙○○2 人亦曾於警詢時或偵查中互
    指對方有製造槍枝情事云云，惟彼等自身先後供述本屬不一
    、差異甚大，又無法與公訴意旨所指之此部分情節相符（詳
    如上述），本院已難憑以遽認其間確得以成立何等未經許可
    製造、持有槍砲罪責，況依被告乙○○、卯○○、丙○○等
    3 人所供情節內容觀之，亦均僅係含糊籠統泛稱有製造槍枝
    情事云云，對於製造槍砲之細節，完全付諸闕如，而公訴人
    復未具體指明被告丙○○等人究竟係以何方法、何過程、何
    工具製造何槍砲，再參諸本案查獲之地點為建築工地，上述
    各該工具及原料，均有可能供作該建築工地使用之工具或材
    料，甚或另有其他用途（此節業經公訴人於本院於審判期日
    提示證物之際陳明在卷─參見本院94年5 月25日審判筆錄第
    5 頁、同年6 月23日審理筆錄第4 頁），本件公訴人既未能
    具體指證被告丙○○如何以扣案之各該工具、原料製造扣案
    之各該槍砲，益見公訴人所指之此等部分犯嫌，確有合理懷
    疑存在之餘地，本院實無從遽認被告丙○○成立此部分未經
    許可製造槍砲罪責，又公訴意旨所指之被告丙○○所涉之此
    部分未經許可持有槍砲罪嫌，本院偏查本案全部卷證，除上
    揭事實欄一(一)至(四)所載部分得以認定其間成立持有改造槍枝
    、持有子彈、寄藏子彈等罪責外（詳如理由欄壹一(一)至(五)所
    述），均難認定被告丙○○對於公訴意旨所指之此部分槍砲
    ，具有何等持有監督之實際管領力，亦無法認定其就上揭事
    實欄一(一)至(四)所載之未經許可持有槍砲部分，具有何等共同
    參與犯行之共犯情事，是本院仍無從獲致被告丙○○成立此
    部分未經許可持有槍砲罪責之確信，綜上所述，公訴意旨所
    指之此等部分犯嫌，均屬不能證明，揆諸上開說明，自應就
    公訴意旨所請求論處之未經許可製造槍砲罪名部分為無罪之
    諭知（公訴意旨認持有之低度行為為製造之高度行為所吸收
    ）。
  (三)被告丙○○自警詢時起，迄偵、審時止，均一再堅陳上開偽
    造車牌係其上開居所之出借人甲○○所有之物，其並無何等
    偽造特種文書之情事等語，嗣本院於審理時依其聲請提訊證
    人甲○○到庭查證結果，證人甲○○結證稱該屋確係由其出
    借予被告丙○○居住者，且上開車牌及斯時一併為警方查扣
    之電鑽、砂輪機、切割機、固定器等工具，均係其所有之物
    品等語（參見本院94年3 月21日審理筆錄第4 頁），經核與
    被告丙○○歷於警詢及偵、審中就此部分先後一致之供述內
    容相符，足認上開偽造車牌是否確係被告丙○○所偽造者一
    節，確有產生合理懷疑之餘地，揆諸上開說明，要屬不能證
    明被告丙○○之此部分犯罪，自應就此部分為無罪之諭知。
  (四)本件被告丙○○堅決否認有轉讓第一級毒品海洛因犯行，而
    被告卯○○、乙○○、癸○○、庚○○、子○○等人於警詢
    時、偵查中及本院審理時，均未指稱被告丙○○有何轉讓第
    一級毒品海洛因之犯行，本院復查亦無其他積極事證足資證
    明被告丙○○有公訴意旨所指之此部分犯行，揆諸上開說明
    ，要屬不能證明被告丙○○之此部分犯罪，自應就此部分為
    無罪之諭知。
  (五)本件被告丙○○、癸○○、乙○○、庚○○4 人均供稱彼等
    並未持有上開管制刀械藍波刀，而本院認定該把藍波刀之持
    有者即被告卯○○（理由詳如上述），除推稱該把藍波刀非
    其所有外，並未指述該藍波刀係被告丙○○、癸○○、乙○○或庚○○所持有之物，再參諸本件警方查扣該把藍波刀之
    地點，係被告卯○○具有實際支配管領力之上開建築工地工
    寮房間內（理由詳如上述），復查又無積極事證足資證明被
    告丙○○、癸○○、乙○○、庚○○對於該工寮房間具有何
    等共同支配管領力，則彼等4 人是否確有共同持有該把藍波
    刀一節，實有產生合理懷疑之餘地，揆諸上開說明，自屬不
    能證明被告丙○○、癸○○、乙○○、庚○○四人之此部分
    犯罪，應就此等部分為無罪之諭知。
  (六)被告庚○○迭於警詢時、偵查中及本院審理時堅決否認有何
    未經許可製造、持有槍砲及未經許可製造、持有子彈等犯行
    ，且本件其餘被告卯○○、丙○○、癸○○、乙○○等人亦
    均堅決否認有此部分未經許可製造、持有槍砲及未經許可製
    造、持有子彈犯行，再經本院核閱本案卷證後，發現僅有被
    告乙○○曾於偵查初訊時自承本件警方查獲之改造槍枝係其
    製造、持有之物云云，被告卯○○、丙○○2 人亦曾於警詢
    時或偵查中互指對方有製造槍枝情事云云，惟彼等自身先後
    供述本屬不一，且差異甚大，又無法與公訴意旨所指之此部
    分情節相符（詳如上述），本院已難憑以遽認其間確得以成
    立何等未經許可製造、持有槍砲及未經許可製造、持有子彈
    罪責，再依彼等3 人所供製造槍枝之情節內容觀之，亦均僅
    係含糊籠統泛稱有製造槍枝情事云云，對於製造槍枝及子彈
    之細節，完全付諸闕如，而公訴人復未具體指明被告庚○○
    與本件其餘被告卯○○、丙○○、癸○○、乙○○等人究竟
    係以何方法、何過程、何工具製造何槍枝、何子彈，參諸本
    案查獲之地點為建築工地，上述各該工具及原料，均有可能
    供作該建築工地使用之工具或材料，甚或另有其他用途（此
    節業經公訴人於本院於審判期日提示證物之際陳明在卷─參
    見本院94年5 月25日審判筆錄第5 頁、同年6 月23日審理筆
    錄第4 頁），本件公訴人既未能具體指證被告庚○○等人如
    何以扣案之各該工具、原料製造扣案之各該槍砲、子彈等違
    禁物，益見公訴人所指之此部分犯嫌，確有合理懷疑存在之
    餘地，本院實無從遽認被告庚○○成立此部分未經許可製造
    槍砲及未經許可製造子彈罪責，又公訴意旨所指之被告庚○○所涉之此部分未經許可持有槍砲及未經許可持有子彈罪嫌
    ，本院偏查本案全部卷證，除上揭事實欄一(一)至(四)所載部分
    得以認定其間成立持有改造槍枝、持有子彈、寄藏子彈等罪
    責外（詳如理由欄壹一(一)至(五)所述），均難認定被告庚○○
    對於公訴意旨所指之此部分改造槍枝、子彈，具有何等持有
    監督之實際管領力，亦無法認定被告庚○○就上揭事實欄一
    (一)至(四)所載之持有改造槍枝及持有子彈部分，具有何等共同
    參與犯行之共犯情事，是本院仍無從獲致被告庚○○成立此
    部分未經許可持有槍砲及未經許可持有子彈罪責之確信，外
    外，本院復查無其他積極事證足資證明被告庚○○有公訴意
    旨所指之此等部分犯行，揆諸上開說明，要屬不能證明被告
    庚○○之此等部分犯罪，自應就此部分為無罪之諭知。
肆、應由檢察官另行偵辦部分：
    本件警方所查扣之第二級毒品大麻29包（合計淨重686.65公
    克），係於被告卯○○具有實際支配管領力之上開建築工地
    工寮房間內所起獲者（理由詳如上述），惟被告卯○○自承
    本身有施用大麻犯行（參見臺灣板橋地方法院檢察署90年度
    偵字第7862號偵查卷第28頁背面），則被告卯○○是否確係
    基於施用以外之原因而持有該等大麻，自非無疑，本院尚無
    從逕認被告卯○○所涉此部分犯行已具有為實體判決對象之
    適格（倘被告卯○○係基於施用原因而持有該等大麻，依修
    正前毒品危害防制條例規定，此部分尚欠訴追條件，本院不
    得逕為實體判決），是此部分自應由檢察官另行偵辦。
據上論斷，應依刑事訴訟法第299 條第1 項前段、第300 條、第
301 條第1 項、修正前槍砲彈藥刀械管制條例第11條第4 項，槍
砲彈藥刀械管制條例第12條第4 項、第13條第4 項、第14條第3
項，毒品危害防制條例第8 條第2 項、第11條第2 項、第18條第
1 項前段，刑法第11條前段、第2 條第1 項、第28條、第56條、
第196 條第1 項、第55條、第41條第1 項前段、第42條第2 項、
第51條第5 款、第7 款、第200 條、第38條第1 項第1 款，罰金
罰鍰提高標準條例第2 條，現行法規所定貨幣單位折算新臺幣條
例第2 條，判決如主文。
本案經檢察官陳銘祥到庭執行職務。
中　　華　　民　　國　　94　　年　　8 　　月　　16　　日
                  刑事第八庭  審判長法　官  王屏夏
                                    法　官  陳鴻清
                                    法　官  王偉光
以上正本證明與原本無異。
如不服本判決，應於判決送達後10日內向本院提出上訴狀。
                      　　　        書記官　楊璧華
中　　華　　民　　國　　94　　年　　8 　　月　　16　　日
附錄本案論罪科刑法條全文：
刑法第196條：
行使偽造、變造之通用貨幣、紙幣、銀行券，或意圖供行使之用
而收集或交付於人者，處三年以上十年以下有期徒刑，得併科
5000元以下罰金。
收受後方知為偽造、變造之通用貨幣、紙幣、銀行券而仍行使，
或意圖供行使之用而交付於人者，處五百元以下罰金。
第 1 項之未遂犯罰之。
修正前槍砲彈藥刀械管制條例第11條：
未經許可，製造、販賣或運輸第四條第一項第一款所稱其他可發
射金屬或子彈具有殺傷力之各式槍砲者，處五年以上有期徒刑，
併科新臺幣一千萬元以下罰金。
未經許可，轉讓、出租或出借前項所列槍砲者，處三年以上十年
以下有期徒刑，併科新臺幣七百萬元以下罰金。
意圖供自己或他人犯罪之用，而犯前二項之罪者，處無期徒刑或
七年以上有期徒刑，併科新臺幣一千萬元以下罰金。
未經許可，持有、寄藏或意圖販賣而陳列第一項所列槍砲者，處
一年以上七年以下有期徒刑，併科新臺幣七百萬元以下罰金。
第一項至第三項之未遂犯罰之。
槍砲彈藥刀械管制條例第12條：
未經許可，製造、販賣或運輸子彈者，處1 年以上7 年以下有期
徒刑，併科新台幣500 萬元以下罰金。
未經許可，轉讓、出租或出借子彈者，處6 月以上5 年以下有期
徒刑，併科新台幣300 萬元以下罰金。
意圖供自己或他人犯罪之用，而犯前二項之罪者，處3 年以上10
年以下有期徒刑，併科新台幣700 萬元以下罰金。
未經許可，持有、寄藏或意圖販賣而陳列子彈者，處5 年以下有
期徒刑，併科新台幣300 萬元以下罰金。
第 1 項至第 3 項之未遂犯罰之。
槍砲彈藥刀械管制條例第13條：
未經許可，製造、販賣或運輸槍砲、彈藥之主要組成零件者，處
 3 年以上10年以下有期徒刑，併科新台幣700 萬元以下罰金。
未經許可，轉讓、出租或出借前項零件者，處1 年以上7 年以下
有期徒刑，併科新台幣500 萬元以下罰金。
意圖供自己或他人犯罪之用，而犯前二項之罪者，處5 年以上有
期徒刑，併科新台幣1 千萬元以下罰金。
未經許可，持有、寄藏或意圖販賣而陳列第1 項所列零件者，第
 6月以上5 年以下有期徒刑，併科新台幣300 萬元以下罰金。第
1 項至第3 項之未遂犯罰之。
槍砲彈藥刀械管制條例第14條：
未經許可，製造、販賣或運輸刀械者，處3 年以下有期徒刑，併
科新台幣100 萬元以下罰金。
意圖供自己或他人犯罪之用，而犯前項之罪者，處6 月以上5 年
以下有期徒刑，併科新台幣300 萬元以下罰金。
未經許可，持有或意圖販賣而陳列刀械者，處1 年以下有期徒刑
、拘役或新台幣50萬元以下罰金。
第 1 項及第 2 項之未遂犯罰之。
